臺灣士林地方法院民事裁定            100年度消債更字第5號
債  務  人  高玉城
代  理  人  張金盛律師
上列當事人聲請更生事件，本院裁定如下：
    主  文
債務人高玉城自中華民國一百年八月一日下午五時起開始更生程
序。
命司法事務官進行本件更生程序。
    理  由
一、按債務人與金融機構協商成立者，不得聲請更生或清算，但
    因不可歸責於己之事由，致履行顯有重大困難者，不在此限
    。本條例施行前，債務人依金融主管機關協調成立之中華民
    國銀行公會會員辦理消費金融案件無擔保債務協商機制與金
    融機構成立之協商，準用前項之規定。消費者債務清理條例
    第151 條第5 項、第6 項分別定有明文。次按，債務人不能
    清償債務或有不能清償之虞，且無擔保或無優先權之債務總
    額未逾新臺幣（下同）1,200 萬元者，於法院裁定開始清算
    程序或宣告破產前，得向法院聲請更生，觀諸消費者債務清
    理條例第3 條、第42條第1 項規定自明。又法院開始更生程
    序之裁定，應載明其年、月、日、時，並即時發生效力。法
    院開始更生或清算程序後，得命司法事務官進行更生或清算
    程序，必要時得選任律師、會計師或其他適當之自然人或法
    人一人為監督人或管理人，復為同條例第45條第1 項、第16
    條所明定。
二、聲請意旨略以：伊有不能清償債務情事，前曾依照中華民國
    銀行公會會員辦理消費金融案件無擔保債務協商機制請求共
    同協商債務清償方案，並協商成立，協商條件為每月還款1
    萬8,089 元。惟伊每月收入扣除上開協商金額後，無法維持
    最低基本生活，故伊確係因不可歸責於己，致履行協商條件
    顯有重大困難。且伊無擔保或無優先權之債務總額未逾1,20
    0 萬元，復未經法院裁定開始清算程序或宣告破產，爰向本
    院聲請更生等語。
三、經查，債務人所主張之上開事實，業據提出臺北市低收入戶
    卡（見本院卷第10頁）、財團法人金融聯合徵信中心當事人
    綜合信用報告之協商前置專用債權人清冊（見本院卷第17至
    21頁）、債務人民國97至98年度綜合所得稅各類所得資料清
    單及財產歸屬資料清單（見本院卷第22至24頁）、房屋租賃
    契約書（見本院卷第25至28頁）及生活支出單據影本（見本
    院卷第36至41頁）等為證，核閱屬實，堪認為真正。次查，
    債務人陳報其目前平均每月收入約1 萬元，加計全戶所得受
    領之低收入補助金2 萬2,200 元，每月收入合計約3 萬2,20
    0 元。是以內政部公布100 年度臺北市每人每月最低生活費
    1 萬4,794 元觀之，債務人每月收入3 萬2,200 元，扣除協
    商金額1 萬8,089 元後，僅餘1 萬4,111 元，確不足以支應
    其及2 名未成年子女之最低生活必要支出，債務人主張其有
    不可歸責於己之事由，致履行協商條件顯有困難，當屬實在
    。此外，債務人復查無消費者債務清理條例第6 條第3 項、
    第8 條或第46條各款所定駁回更生聲請之事由存在，則債務
    人聲請更生，應屬有據。揆諸首開說明，應予開始更生程序
    ，並命司法事務官進行本件更生程序，爰裁定如主文。
中    華    民    國   100    年    7     月    29    日
                  民事第一庭  法      官  林政佑
上為正本係照原本作成。
本件不得抗告。
中    華    民    國   100    年    7     月    29    日
                              書  記  官  朱亮彰